【裁判字號】    99,親,13
【裁判日期】    990316
【裁判案由】    否認子女
【裁判全文】
臺灣臺南地方法院民事判決                99年度親字第13號
原      告  甲○○
被      告  乙○○
兼前列一人
法定代理人  丙○○
前當事人間請求否認子女事件，經本院於民國99年3月2日言詞辯
論終結，判決如下：
    主      文
確認被告乙○○非原告之婚生子女。
訴訟費用新臺幣參仟元由被告負擔。
    事實及理由
一、原告主張：原告於民國96年5月間知悉被告林宣蓉懷孕，遂
    與被告丙○○結婚，被告丙○○於96年11月19日產下被告乙
    ○○，原告對被告乙○○一直疼愛有加，詎被告丙○○於98
    年12月20日向原告坦承被告乙○○非自原告受胎所生，被告
    乙○○並於99年1月5日與訴外人黃翊豪至成大醫院婦產科進
    行親子血緣鑑定，確認被告乙○○非原告之子，為此，提起
    本件訴訟等語，並聲明：如主文所示。
二、被告方面：請求駁回原告之訴，被告乙○○確實非自原告受
    胎所生等語。
三、得心證之理由：
  (一)本件原告主張其與被告丙○○係夫妻，於婚姻關係存續中育
    有被告乙○○，被告乙○○遂受婚生推定，推定原告為被告
    丙○○之婚生子，惟被告乙○○實非被告丙○○自原告受胎
    所生，經國立成功大學醫學院附設醫院鑑定訴外人黃翊豪與
    被告乙○○之間是否存有親子血緣關係，依據成大醫院為訴
    外人黃翊豪與被告乙○○為血緣鑑定，其鑑定結果為：「本
    系統所檢驗之DNA點位皆無法排除黃翊豪（男，民國○○年○月
    ○○日生，身分證字號Ｚ000000000）與乙○○（丙○○之子，
    民國○○年○○月○○日生，身分證字號Ｚ000000000）之血緣關係
    ，其親子關係指數為0000000.095193，親子關係概率值為99
    .999982%」，有該院血緣鑑定報告書在卷可參，堪認訴外人
    黃翊豪與被告乙○○確實有親子關係，而原告與被告乙○○
    則無親子關係。
  (二)按從子女出生日回溯第181日起至第302日止為受胎期間。又
    妻之受胎，係在婚姻關係存續中者，推定其所生之子女為婚
    生子女。前項推定，夫妻之一方或子女能證明子女非婚生子
    女者，得提起否認之訴。前項否認之訴，夫妻之一方自知悉
    該子女非為婚生子女，或子女自知悉其非為婚生子女之時起
    二年內為之，民法第1062條第1項、第1063條分別定有明文
    。又否認子女之訴，由夫起訴者，以妻及子女為共同被告，
    民事訴訟法第589條之1第1項後段定有明文。查本件被告乙
    ○○係96年11月19日出生，此有戶籍謄本為證，其受胎期間
    在原告與被告丙○○婚姻關係存續中，被告乙○○應推定為
    原告之婚生子女。然實際上被告乙○○非被告丙○○自原告
    受胎所生，已如上述。又原告於98年12月20日知悉上情，99
    年1月26日提起本訴，亦已遵守前揭期間之規定。從而，原
    告於知悉被告乙○○非其婚生子女後尚未滿二年時，訴請否
    認被告乙○○為自原告受胎所生之婚生子女，核與上開規定
    相符，應予准許。
  (三)另本件訴訟費用為第一審裁判費新臺幣3,000元，爰命由敗
    訴之被告負擔。
四、結論：原告之訴為有理由，依民事訴訟法第78條、第85條第
    1項前段、第87條第1項，判決如主文。
中    華    民    國    99    年    3     月    16    日
                      家事法庭    法  官  郭貞秀
上為正本係照原本作成。
如對本判決上訴，須於收受判決正本送達後20日內向本院提出上
訴狀。
中    華    民    國    99    年    3     月    16    日
                                  書記官  鄭隆慶

司法院資訊處製作；財團法人民間司法改革基金會備份。
